【裁判字號】    95,訴,69
【裁判日期】    950307
【裁判案由】    毒品危害防制條例
【裁判全文】
臺灣臺中地方法院刑事判決                95年度訴字第69號
公  訴  人  臺灣臺中地方法院檢察署檢察官
被      告  甲○○
上列被告因違反毒品危害防制條例案件，經檢察官提起公訴（94
年度毒偵字第5900號）及移送併辦（95年度毒偵字第 788號），
被告於本院準備程序中為認罪之陳述，經本院合議庭裁定由受命
法官獨任改行簡式審判程序審理，判決如下：
    主    文
甲○○連續施用第一級毒品，處有期徒刑捌月，扣案之海洛因拾
包（其中壹包重壹拾玖公克，其餘壹拾貳包合計重肆點捌公克
）沒收銷燬之；又連續施用第二級毒品，處有期徒刑肆月。應執
行有期徒刑拾月；扣案之海洛因拾包（其中壹包重壹拾玖公克
，其餘壹拾貳包合計重肆點捌公克）沒收銷燬之。
    犯罪事實
一、甲○○曾於民國94年間，因施用毒品案件，經依本院94年度
    毒聲字第914號裁定送勒戒處所進行觀察、勒戒，於94年7月
    14日進入臺灣臺中看守所附設勒戒處所施以觀察勒戒處分後
    ，認無繼續施用毒品傾向，於94年 8月11日釋放出所，並由
    臺灣臺中地方法院檢察署檢察官於94年 8月11日以94年度偵
    字第3616號為不起訴處分確定。
二、甲○○仍不知徹底戒絕，於前開強制戒治執行完畢釋放後 5
    年內，竟基於施用第1級毒品海洛因之概括犯意，自94年8月
    底起至95年2月9日20時許止，在臺中市○區○○路 355號其
    住處，以將少許海洛因摻入香煙內，點火燃燒使之產生煙霧
    後加以吸食之方式，連續非法施用第1級毒品海洛因，每7、
    8小時1次；另基於施用第2級毒品之概括犯意，自94年8月18
    日起至95年 1月底止，在臺中市○○路與中華路口之友人住
    處，以將少許安非他命置於水煙斗內，以火燒烤使之產生煙
    霧後加以吸食之方式，連續非法施用第 2級毒品安非他命多
    次。嗣於94年9月9日17時30分許，在臺中市○○路1之139號
    14樓之6內，為警查獲；復於95年2月11日凌晨2時5分許，在
    臺中市○區○○路177號「義大利汽車旅館」216號房，再度
    為警查獲，並扣得甲○○所有之毒品海洛因13包（其中 1包
    重19公克，其餘12包合計重4.8公克）。
三、案經臺中市警察局第六分局報告臺灣臺中地方法院檢察署檢
    察官偵查起訴暨移送併辦。
    理    由
一、訊據被告甲○○，對於前揭時地，分別連續施用第 1級毒品
    海洛因及第 2級毒品安非他命多次等情，業於本院中坦認屬
    實，且被告於獲案時所採集之尿液，經送驗結果，亦均呈現
    嗎啡及安非他命陽性反應，此有中山醫學大學附設醫院藥物
    濫用檢測中心驗尿報告 1份在卷可稽，復有扣案之海洛因13
    包（其中1包重19公克，其餘12包合計重4.8公克）為證，並
    有查獲現場照片16張、查獲現場位置圖 1份在卷可稽，被告
    自白供述與現有事證相符，應堪置信。按觀察、勒戒或強制
    戒治執行完畢釋放後，5 年內再犯毒品危害防制條例第10條
    之罪者，檢察官應依法追訴，毒品危害防制條例第23條第 2
    項定有明文。被告因施用毒品案件，經依本院94年度毒聲字
    第914號裁定送勒戒處所進行觀察、勒戒，於94年7月14日進
    入臺灣臺中看守所附設勒戒處所施以觀察勒戒處分後，認無
    繼續施用毒品傾向，於94年 8月11日釋放出所，並由臺灣臺
    中地方法院檢察署檢察官於94年 8月11日以94年度偵字第36
    16號為不起訴處分確定等情，此有臺灣高等法院被告前案紀
    錄表 1份在卷可按，則被告於前開觀察勒戒執行完畢釋放後
    ，5 年內再犯本件施用毒品之犯行，依現行毒品危害防制條
    例第23條第 2項之規定，應予依法追訴。本件事證已臻明確
    ，被告犯行，洵堪認定。
二、按海洛因、安非他命分別係屬毒品危害防制條例所定之第 1
    級、第 2級毒品，不得非法施用。核被告所為，係犯毒品危
    害防制條例第10條第1項之施用第 1級毒品罪、第2項之施用
    第2級毒品罪。被告為供施用而分別持有第1級毒品海洛因及
    第2級毒品安非他命之低度行為，均應為施用第1級毒品海洛
    因及第 2級毒品安非他命之高度行為所吸收，不另論處。又
    被告連續施用第1級毒品海洛因、第2級毒品安非他命之犯行
    ，其各自時間緊接，手段同一，所觸犯犯罪構成要件相同之
    罪名，顯均係基於概括犯意而為之，各為連續犯之裁判上一
    罪關係，應依刑法第56條之規定，分別論以一罪，並皆加重
    其刑。被告所犯連續施用第1級毒品罪及連續施用第2級毒品
    罪二者間，其犯意各別，行為互殊，法益亦異，應予分論併
    罰。至於，(1)臺灣臺中地方法院檢察署檢察官95年度毒偵字
    第788號移送併辦意旨，係以：被告自94年11月初起至95 年
    2月9日20時許止，在臺中市○區○○路 355號其住處，以將
    海洛因摻入香菸內點燃吸食之方式，連續施用第 1級毒品海
    洛因多次，嗣於95年2月11日凌晨 2時5分許，在臺中市○區
    ○○路177號「義大利汽車旅館」216號房，為警查獲等情，
    認被告所犯上開施用第 1級毒品毒品罪嫌與業經起訴之施用
    第 1級毒品犯行間有連續犯之裁判上一罪關係而予移送併辦
    ；被告業於本院中坦承自94年8月底起至94年 2月9日止，連
    續施用第 1級毒品毒品海洛因之犯行，經本院調查結果，移
    送併辦之94年11月初起至95年2月9日之施用毒品海洛因犯行
    與起訴之94年9月9日之施用毒品海洛因犯行間，相隔僅 2個
    月，其時間緊接，手段同一，確實具有連續犯之裁判上一罪
    關係，應為起訴效力所及，本院自得併予審理；(2)又被告自
    94年8月底起至94年9月8日止、自94年9月10日起至94年10月
    30日止連續施用第1級毒品海洛因之犯行及自94年9月10日起
    至95年 1月底止連續施用第二級毒品安非他命之犯行，雖未
    據起訴，惟被告於本院中自白係自94年8月底起開始施用第1
    級毒品海洛因，最後一次施用時間為95年2月9日，而安非他
    命則係自94年8月18日起開始施用，最後1次施用時間則為95
    年 1月底，被告前開施用毒品海洛因及安非他命之時間與起
    訴之94年9月9日施用毒品海洛因及自94年8月18日起至94年9
    月 9日施用毒品安非他命之犯行間，均時間緊接，顯係基於
    概括犯意而為之，分別為連續犯之裁判上一罪關係，均應為
    起訴效力所及，本院亦得併予審理，併此敘明。爰審酌被告
    前因施用毒品之犯行，經歷觀察勒戒之機會，仍無法戒除施
    用毒品之惡習，5 年內，猶故態復萌，再次施用毒品，無視
    於毒品對於自身健康之嚴重傷害及國家對於杜絕毒品犯罪之
    禁令，惟因施用毒品本身係屬自戕行為，對於社會所產生之
    潛在危害性尚屬輕微，且被告犯罪後坦承犯行，尚知悔悟，
    態度良好，本院考量公訴人就被告施用第1、2級毒品之犯行
    分別具體求處有期徒刑10月、4 月，而被告年僅18歲，年輕
    識淺，自我控制力較為低弱，經歷此番有期徒刑之教訓，當
    能痛思徹底戒除毒品等一切情狀，分別量處如主文所示之刑
    ，並合併定其應執行之刑，以示懲儆。
三、扣案之海洛因13包（其中1包重19公克，其餘12包合計重4.8
    公克），係屬毒品危害防制條例第2條第2項第 1款所規範之
    第 1級毒品，不問屬於被告與否，爰依毒品危害防制條例第
    18條第1項前段，併予諭知沒收銷燬之。
據上論斷，應依刑事訴訟法第273條之1 第1項、第299條第1項前
段，毒品危害防制條例第10條第1項、第2項、第18條第 1項前段
，刑法第11條、第56條、第51條第5款，判決如主文。
中    華    民    國    95    年    3     月    7     日
                  刑事第五庭    法  官  巫淑芳
上開正本證明與原本無異。
如不服本判決，應於送達後十日內向本院提出上訴狀（須附繕本
），上訴於臺灣高等法院臺中分院。
                                書記官  王麗麗
中    華    民    國    95    年    3     月    7     日
附錄論罪科刑法條：
毒品危害防制條例第10條：
施用第一級毒品者，處6月以上5年以下有期徒刑。
施用第二級毒品者，處3年以下有期徒刑。


司法院資訊處製作；財團法人民間司法改革基金會備份。
